Minutes et répertoires du notaire Pierre PLANCHAT, 17 septembre 1845 - 7 août 1873 (étude XXXIII)
Archives nationales
Minutes et répertoires du notaire Pierre PLANCHAT (étude XXXIII)
17 septembre 1845 - 7 août 1873
MC/ET/XXXIII/1165 - MC/ET/XXXIII/1337, MC/RE/XXXIII/20 - MC/RE/XXXIII/25
Etude XXXIII; Planchat, Pierre
Archives nationales de France
Minutes et répertoires: la loi 2008-696 du 15 juillet 2008 relative aux archives a fixé à 75 ans à compter de la date de l'acte, ou à 25 ans à compter de la date du décès de l'intéressé si ce délai est plus bref, le délai de communication des minutes et répertoires des notaires; ce délai est porté à 100 ans à compter de la date de l'acte si le document se rapporte à un mineur (code du Patrimoine, articles L213-2, 4e d et 5e).
Autres documents de l'étude (dossiers de clients, comptabilité...): s'agissant d'archives privées, ces documents sont communicables selon les modalités fixées par le déposant ou le donateur.
Certains documents ne sont pas accessibles en raison de leur mauvais état de conservation.
Versement
Accès aux instruments de recherche de tous les notaires de l’étude XXXIII
Archives de l'étude XXXIII
- Minutes de Pierre PLANCHAT, 17 septembre 1845 - 7 août 1873; MC/ET/XXXIII/1165 - MC/ET/XXXIII/1337
  - Minutes. 1845, 17 septembre - 1845, 30 octobre, 17 septembre 1845 - 30 octobre 1845; MC/ET/XXXIII/1165
    Informations concernant le classement:
    Le niveau inférieur de description, quand il existe, correspond aux minutes d'actes. Toutes les minutes ne sont pas forcément décrites une à une. Les descriptions de ces minutes sont plus ou moins détaillées.
    - Vente par Frédéric-Gustave Levisse-Dubray, à Claude-Joseph Liotard, d'un terrain situé à Montmartre, dans l'ancienne propriété du Château-Rouge., 31 octobre 1845; MC/ET/XXXIII/1165
      Informations complémentaires:
      Plan joint.
      Origine de l'information:
      Fichier dit 'général' XIXe siècle (1147 actes), par Claire Béchu et Guillaume Nahon, 1988-1999. (fichier papier entièrement dématérialisé; voir contexte dans le Plan d’orientation général - Notaires de Paris, guides thématiques du Minutier).
      Date de création de la notice: 2008
      acte de vente; Montmartre (ancienne commune); Levisse-Dubray, Frédéric-Gustave; Liotard, Claude-Joseph
  - Minutes. 1845, novembre, novembre 1845; MC/ET/XXXIII/1166/A
  - Minutes. 1845, décembre, décembre 1845; MC/ET/XXXIII/1166/B
    Attention: acte(s) coté(s) en Réserve
    - Création d'une société par François Buloz, propriétaire de la Revue des deux mondes, demeurant au 10 rue des Beaux-Arts, ayant pour objet l'exploitation plus large de ladite revue, sous la raison sociale, F. Buloz, établie pour une durée illimitée au capital de 425 000 francs dont le siège social est situé au 10 rue des Beaux-Arts., 9 décembre 1845; MC/RS//1259
      Cote originelle du document:
      MC/ET/XXXIII/1166/B
      Informations concernant le classement et la cotation du document:
      Acte coté en Réserve.
      De l'image fixe à l'image animée (1820-1910), documents du Minutier central des notaires de Paris relatifs à l'histoire des photographes et de la photographie, par Marc Durand, Paris, Archives nationales, 2013 (sous presse), notice n° 773 (version dématérialisée de l'instrument de recherche, les notices biographiques et compléments de descriptions d'actes ne se trouvent que sur la version papier de l'ouvrage, voir contexte dans le Plan d’orientation général - Notaires de Paris, guides thématiques du Minutier).
      Date de création de la notice: 2010
      Date de révision: 2011
      Notice et reproduction photographique partielle dans: 122 minutes d'histoire, actes des notaires de Paris, Paris, Archives nationales, Somogy, 2012, p.70-71.
      Beaux-Arts (rue des); Buloz, François (1804-1877)
    - Acte de société concernant le Théâtre du Vaudeville, place de la Bourse., 27 décembre 1845; MC/ET/XXXIII/1166/B
      acte de société; Bourse (place de la)
  - Minutes. 1846, janvier, janvier 1846; MC/ET/XXXIII/1167/A
  - Minutes. 1846, février, février 1846; MC/ET/XXXIII/1167/B
  - Minutes. 1846, mars - 1846, avril, mars 1846 - avril 1846; MC/ET/XXXIII/1168
  - Minutes. 1846, mai, mai 1846; MC/ET/XXXIII/1169
  - Minutes. 1846, juin, juin 1846; MC/ET/XXXIII/1170
    - Inventaire après décès du baron Félix Bonnaire, ancien préfet, officier de la Légion d'honneur, à la requête de Marie Mignon, sa veuve, demeurant au château de La Brosse, à Farges-Allichamps., 9 juin 1846; MC/ET/XXXIII/1170
      Mention dans le répertoire du notaire coté:
      MC/RE/XXXIII/20
      Base Miriad 2 des inventaires après décès, 1801-1850, par Thierry Boudignon, avec le concours de Marie-France Nivet et du personnel du Minutier central, 1995-2012 (base de données migrée: voir contexte dans le Plan d’orientation général - Notaires de Paris, guides thématiques du Minutier).
      Date de création de la notice: 2004
      inventaire après décès; Farges-Allichamps (Cher); Bonnaire, Félix; Mignon, Marie; préfet
    - Contrat de mariage entre le comte François-Philippe-Edouard de Diesbach, officier de chasseurs à cheval au service de la Suisse, demeurant au château de la Poya, près de Fribourg, et Caroline-Isabelle Walsh, demeurant rue de l'Université, n°114., 29 juin 1846; MC/ET/XXXIII/1170
      contrat de mariage; Fribourg (Suisse); Université (rue de l'); Diesbach, François-Philippe-Edouard de (comte); Walsh, Caroline-Isabelle
    - Contrat de mariage entre François-Philippe-Edouard, comte de Diesbach, officier de chasseurs à cheval, au service de la Suisse, et Caroline-Isabelle Walsh, fille d'Alfred-Isidore-Philippe, comte de Walsh Freeman, officier supérieur de cavalerie, chevalier de la Légion d'honneur, ancien gentilhomme de la chambre du roi, demeurant rue de l'Université, n°114, et de Stella-Héloïse Freeman Stanhope., 29 juin 1846; MC/ET/XXXIII/1170
      contrat de mariage; Université (rue de l'); Walsh Freeman, Alfred-Isidore-Philippe (comte); Diesbach, François-Philippe-Edouard (comte); Walsh, Caroline-Isabelle; Freeman Stanhope, Stella-Héloïse
  - Minutes. 1846, juillet - 1846, août, juillet 1846 - août 1846; MC/ET/XXXIII/1171
    - Inventaire après décès de François-Isidore Puiforcat, bijoutier en acier, demeurant rue Corbeau, n°27, à la requête de Marguerite Mehr, sa veuve., 14 juillet 1846; MC/ET/XXXIII/1171
      inventaire après décès; Puiforcat, François-Isidore; Mehr, Marguerite; orfèvre
  - Minutes. 1846, septembre - 1846, octobre, septembre 1846 - octobre 1846; MC/ET/XXXIII/1172
  - Minutes. 1846, novembre - 1846, décembre, novembre 1846 - décembre 1846; MC/ET/XXXIII/1173
  - Minutes. 1847, janvier - 1847, février, janvier 1847 - février 1847; MC/ET/XXXIII/1174
  - Minutes. 1847, mars - 1847, avril, mars 1847 - avril 1847; MC/ET/XXXIII/1175
  - Titres de terrains de M. Meret. 1847, 8 mai, 8 mai 1847; MC/ET/XXXIII/1176
    - Dépôt des pièces et titres de propriété de terrains de rue du Faubourg Saint Honoré par de M. Louis Eléonore Meret propriétaire, demeurant rue Grammont, n°16, 8 mai 1847; MC/ET/XXXIII/1176
      Précisions sur les fonctions: propriétaire
      Report des actes analysés à l'occasion de l'établissement des répertoires numériques dits 'états numérique' des liasses et registres de minutes. (base de données migrée: voir contexte dans le Plan d’orientation général - Notaires de Paris, guides thématiques du Minutier).
      Date de création de la notice: 2012
      dépôt de pièces; Faubourg-Saint-Honoré (rue du); Grammont (rue de); Meret, Louis Eléonore
  - Minutes. 1847, mai - 1847, juin, mai 1847 - juin 1847; MC/ET/XXXIII/1177
  - Minutes. 1847, juillet - 1847, août, juillet 1847 - août 1847; MC/ET/XXXIII/1178
  - Minutes. 1847, septembre - 1847, octobre, septembre 1847 - octobre 1847; MC/ET/XXXIII/1179
  - Minutes. 1847, novembre - 1847, décembre, novembre 1847 - décembre 1847; MC/ET/XXXIII/1180
  - Minutes. 1848, janvier - 1848, février, janvier 1848 - février 1848; MC/ET/XXXIII/1181
    - Cahier des charges pour les héritiers de Pierre-Alexis Singier, ancien directeur du Théâtre de Lyon et de l'Opéra Comique (salle Ventadour), pour l'adjudication d'une action de 10000 francs sur l'Opéra Comique et de parts de propriété sur les spectacles-concerts du boulevard Bonne-Nouvelle., 15 janvier 1848; MC/ET/XXXIII/1181
      cahier des charges; Singier, Pierre-Alexis
    - Contrat de mariage sous le régime de la communauté de biens réduite aux acquêts avec donation au dernier vivant entre Louis Auguste Martin, sténographe à la chambre des députés demeurant 53, rue Sainte-Anne, et Émilie Julie Clémence Ladrey, demeurant 31, rue d'Enfer. Mariage à la mairie du 2e anc. arrondissement de Paris., 19 janvier 1848; MC/ET/XXXIII/1181
      De l'image fixe à l'image animée (1820-1910), documents du Minutier central des notaires de Paris relatifs à l'histoire des photographes et de la photographie, par Marc Durand, Paris, Archives nationales, 2013 (sous presse), notice n° 3407 (version dématérialisée de l'instrument de recherche, les notices biographiques et compléments de descriptions d'actes ne se trouvent que sur la version papier de l'ouvrage, voir contexte dans le Plan d’orientation général - Notaires de Paris, guides thématiques du Minutier).
      Sainte-Anne (rue); Enfer (rue d'); Martin, Louis Auguste; Ladrey, Émilie Julie Clémence
    - Cahier des charges pour l'adjudication du journal 'La Presse du Dimanche'., 23 février 1848; MC/ET/XXXIII/1181
      cahier des charges
  - Minutes. 1848, mars - 1848, avril, mars 1848 - avril 1848; MC/ET/XXXIII/1182
    - Cahier des charges pour l'adjudication du 'Journal des Prédicateurs'., 14 avril 1848; MC/ET/XXXIII/1182
  - Minutes. 1848, mai - 1848, juin, mai 1848 - juin 1848; MC/ET/XXXIII/1183
  - Minutes. 1848, juillet - 1848, août, juillet 1848 - août 1848; MC/ET/XXXIII/1184
  - Minutes. 1848, septembre - 1848, octobre, septembre 1848 - octobre 1848; MC/ET/XXXIII/1185
    - Cahier des charges pour l'adjudication du journal 'La Semaine'., 17 octobre 1848; MC/ET/XXXIII/1185
  - Minutes. 1848, novembre - 1848, décembre, novembre 1848 - décembre 1848; MC/ET/XXXIII/1186
  - Minutes. 1849, janvier, janvier 1849; MC/ET/XXXIII/1187/A
  - Minutes. 1849, février, février 1849; MC/ET/XXXIII/1187/B
  - Minutes. 1849, mars - 1849, avril, mars 1849 - avril 1849; MC/ET/XXXIII/1188
  - Minutes. 1849, mai - 1849, juin, mai 1849 - juin 1849; MC/ET/XXXIII/1189
  - Minutes. 1849, juillet - 1849, août, juillet 1849 - août 1849; MC/ET/XXXIII/1190
    - Cahier des charges pour l'adjudication de la 'Librairie Ethnographique', rue de Hasard-Richelieu, n°6, à la requête de Madeleine-Jeanne Zigler, veuve d'Auguste-André Wahlen, libraire-éditeur, avec inventaire du fonds, ouvrages, bois gravés, lithographies., 16 août 1849; MC/ET/XXXIII/1190
      cahier des charges; inventaire; Zigler, Madeleine-Jeanne; Wahlen, Auguste-André; libraire
  - Minutes. 1849, septembre, septembre 1849; MC/ET/XXXIII/1191
    - Procès-verbal d'ouverture des opérations de liquidation des reprises d'Augustine Élisa Seyler, contre son mari, Augustin Aimé Joseph Lejeune, courtier, demeurant 21 et 23, rue de Flandre., 27 septembre 1849; MC/ET/XXXIII/1191
      À la suite:
      1849, 4 octobre État liquidatif. 1849, 9 octobre Procès-verbal de lecture et d'approbation de vente d'objets mobiliers.
      De l'image fixe à l'image animée (1820-1910), documents du Minutier central des notaires de Paris relatifs à l'histoire des photographes et de la photographie, par Marc Durand, Paris, Archives nationales, 2013 (sous presse), notice n° 2904 (version dématérialisée de l'instrument de recherche, les notices biographiques et compléments de descriptions d'actes ne se trouvent que sur la version papier de l'ouvrage, voir contexte dans le Plan d’orientation général - Notaires de Paris, guides thématiques du Minutier).
      Flandre (rue de); Lejeune, Augustin Aimé Joseph; Seyler, Augustine Élisa
  - Minutes. 1849, octobre, octobre 1849; MC/ET/XXXIII/1192
  - Minutes. 1849, novembre - 1849, décembre, novembre 1849 - décembre 1849; MC/ET/XXXIII/1193
  - Minutes. 1850, janvier - 1850, février, janvier 1850 - février 1850; MC/ET/XXXIII/1194
  - Minutes. 1850, mars - 1850, avril, mars 1850 - avril 1850; MC/ET/XXXIII/1195
  - Minutes. 1850, mai - 1850, juin, mai 1850 - juin 1850; MC/ET/XXXIII/1196
    - Constitution par Rébecca Félix dite Rachel, sociétaire du Théâtre-Français, à ses père et mère, Jacques et Esther Félix, d'une rente annuelle de 1 800 francs., 1er juin 1850; MC/RS//1258
      MC/ET/XXXIII/1196
      Actes signalés par le personnel du Minutier central des notaires de Paris, 2002-2011 (base de données migrée: voir contexte dans le Plan d’orientation général - Notaires de Paris, guides thématiques du Minutier).
      Date de création de la notice: 2007
      acte de vente; Boulogne-Billancourt (Hauts-de-Seine); Rachel (1821-1858); Félix, Jacob (1796-1872); Hayer, Esther Thérèse (1798-1873); acteur
  - Minutes. 1850, juillet - 1850, août, juillet 1850 - août 1850; MC/ET/XXXIII/1197
  - Minutes. 1850, septembre - 1850, octobre, septembre 1850 - octobre 1850; MC/ET/XXXIII/1198
    - Procuration par Jean César Adolphe Neurdein dit Charlet, architecte, et d'Adélaïde éléonore Lecocq, son épouse, demeurant 29, rue du Faubourg-du-Temple, à Messieurs Angrémy frères, négociants, demeurant 9, rue de Cléry, pour gérer et administrer leurs biens présents et à venir ainsi que ceux de leur fille Lucile émilie Neurdein., 24 septembre 1850; MC/ET/XXXIII/1198
      De l'image fixe à l'image animée (1820-1910), documents du Minutier central des notaires de Paris relatifs à l'histoire des photographes et de la photographie, par Marc Durand, Paris, Archives nationales, 2013 (sous presse), notice n° 3730 (version dématérialisée de l'instrument de recherche, les notices biographiques et compléments de descriptions d'actes ne se trouvent que sur la version papier de l'ouvrage, voir contexte dans le Plan d’orientation général - Notaires de Paris, guides thématiques du Minutier).
      Cléry (rue de); Faubourg-du-Temple (rue du); Neurdein, Jean César Adolphe; Lecocq, Adélaïde Éléonore; Neurdein, Lucile Émilie; Angrémy, ?
  - Minutes. 1850, novembre - 1850, décembre, novembre 1850 - décembre 1850; MC/ET/XXXIII/1199
  - Minutes. 1851, janvier - février, janvier - février 1851; MC/ET/XXXIII/1200
    Toutes les minutes de cet article ont été analysées une à une (ARNO 1851).
    - Vente, droits successifs., 2 janvier 1851; MC/ET/XXXIII/1200
      Intervenant 1, en première partie:
      Nom, qualité: (M.) Ours, Joseph Andre.
      Profession: commissionnaire, Paris (Paris).
      Domicile: Paris (Paris) rue des Petites-Ecuries, 1.
      Relations: héritier de l'intervenant 2.
      Intervenant 2, indirect:
      Nom, qualité: (Mme ou Mlle) Ours, Joseph Andre.
      Domicile: Megeve (Savoie).
      Intervenant 3, en deuxième partie:
      Nom, qualité: (Mme ou Mlle) Ours, Marie Josephine.
      Relations: sœur de l'intervenant 1, épouse de l'intervenant 4, héritier de l'intervenant 2.
      Intervenant 4, indirect:
      Nom, qualité: (M.) Bapney, Joseph Cyprien.
      Profession: convoyeur, Paris (Paris).
      Domicile: Paris (Paris) rue des Petites-Ecuries, 1
      Base Arno 1851 (base de données migrée: voir contexte dans le Plan d’orientation général - Notaires de Paris, guides thématiques du Minutier).
      Date de création de la notice: 2000
    - Procuration acte, acceptation de donation-partage., 3 janvier 1851; MC/ET/XXXIII/1200
      Nom, qualité: (M.) Lucotte, Zacharie.
      Profession: employe au chemin-de-fer du nord, Paris (Paris).
      Domicile: Paris (Paris) rue chateau-Landon, 3.
      Relations: fils de l'intervenant 4.
      Intervenant 2, en première partie:
      Nom, qualité: (M.) Lucotte, Laurent.
      Relations: frère de l'intervenant 1, fils de l'intervenant 4.
      Nom, qualité: (M.) Lucotte, Pierre.
      Profession: mecanicien, Paris (Paris).
      Domicile: Paris (Paris) rue du Faubourg-Poissonniere, 164.
      Relations: frère de l'intervenant 1, frère de l'intervenant 2, fils de l'intervenant 4.
      Nom, qualité: (M.) Lucotte, Claude.
      Profession: cultivateur, Thorey-sous-Charny (Côte-d'Or).
      Domicile: Thorey-sous-Charny (Côte-d'Or)
    - Quittance, paiement de créance sur vente de maison, 21500 f, Paris (Paris) rue de Sevres, 9., 3 janvier 1851; MC/ET/XXXIII/1200
      Nom, qualité: (Mme ou Mlle) Fischer, Anne Marie Victoire.
      Profession: rentiere.
      Domicile: Paris (Paris) rue Basse-du-Rempart, 52.
      Relations: veuve de l'intervenant 2, créancier(e) de l'intervenant 3.
      Nom, qualité: (M.) Charvin, Pierre.
      État civil: décédé.
      Profession: propriétaire.
      Intervenant 3, indirect:
      Nom, qualité: (M.) Renault, Pierre Louis Etienne.
      Domicile: Vaugirard (Paris) rue de Sevres, 66.
      Intervenant 4, en deuxième partie:
      Nom, qualité: (M.) Queille, Francois.
      Profession: fabricant de flanelle, Paris (Paris).
      Domicile: Paris (Paris) rue Mouffetard, 91
    - Succession, notoriete, depot., 4 janvier 1851; MC/ET/XXXIII/1200
      Nom, qualité: (Mme ou Mlle) Metereau, Madeleine Marie Elisabeth.
      État civil: décédée.
      Domicile: Rochelle (la) (Charente-Maritime).
      Relations: veuve de l'intervenant 2.
      Nom, qualité: (M.) Moutier, Pierre Jean.
      État civil: décédé
    - Obligation, emprunt, 50 000 f., 4 janvier 1851; MC/ET/XXXIII/1200
      Nom, qualité: (M.) Jarry, Jean Baptiste Simon Philippe.
      Profession: notaire (ancien).
      Domicile: Bourges (Cher).
      Intervenant 2, en deuxième partie:
      Nom, qualité: (M.) Bullot, Joseph Louis.
      Domicile: Paris (Paris) rue Malte, 9 Bis
    - Obligation, emprunt, 10 000 f., 7 janvier 1851; MC/ET/XXXIII/1200
      Nom, qualité: (M.) Dampou, Francois Julien.
      Profession: employe, Paris (Paris).
      Domicile: Paris (Paris) rue Richelieu, 76.
      Nom, qualité: (M.) Fischer, Antoine Philippe Henri Robert.
      Domicile: Paris (Paris) boulevard Bonne-Nouvelle, 25
    - Obligation, emprunt, 1696 f., 7 janvier 1851; MC/ET/XXXIII/1200
      Nom, qualité: (M.) Chanu, Louis Felix.
      Profession: marchand de vin traiteur, propriétaire, Paris (Paris).
      Domicile: Charonne (Paris) route de Belleville, 14.
      Nom, qualité: (M.) Delasalle, Xavier.
      Profession: banquier, Paris (Paris).
      Domicile: Paris (Paris) rue des Petits-Peres, 9
    - Mainlevee, hypotheque., 8 janvier 1851; MC/ET/XXXIII/1200
      Nom, qualité: (M.) Labbe, Isidore.
      Domicile: Paris (Paris) rue du Faubourg-St-Martin, 75.
      Nom, qualité: (M.) Larive, Antoine Hyacinthe.
      Profession: nourrisseur, Vaugirard (Paris).
      Domicile: Vaugirard (Paris) rue de Sevres, 169
    - Compte de séquestre rendu par Jean Eugène Marquet, receveur de rentes, demeurant 5, rue de Crussol aux créanciers de Vincent Pouyaud, entrepreneur de maçonnerie, dont Simon Horsin-Déon, artiste peintre, demeurant 20, rue des Jeûneurs., 9 janvier 1851; MC/ET/XXXIII/1200
      De l'image fixe à l'image animée (1820-1910), documents du Minutier central des notaires de Paris relatifs à l'histoire des photographes et de la photographie, par Marc Durand, Paris, Archives nationales, 2013 (sous presse), notice n° 2418 (version dématérialisée de l'instrument de recherche, les notices biographiques et compléments de descriptions d'actes ne se trouvent que sur la version papier de l'ouvrage, voir contexte dans le Plan d’orientation général - Notaires de Paris, guides thématiques du Minutier).
      Jeûneurs (rue des); Crussol (rue de); Marquet, Jean Eugène; Pouyaud, Vincent; Horsin-Déon, Simon
    - Donation entre epoux., 9 janvier 1851; MC/ET/XXXIII/1200
      Nom, qualité: (Mme ou Mlle) Hezard, Esther Marie.
      Domicile: Paris (Paris) rue du Grand-St-Michel, 18.
      Relations: épouse de l'intervenant 2.
      Nom, qualité: (M.) Chevallier, Felix Julien.
      Profession: menuisier, Paris (Paris).
      Domicile: Paris (Paris) rue du Grand-St-Michel, 18
    - Donation entre epoux., 9 janvier 1851; MC/ET/XXXIII/1200
      Relations: épouse de l'intervenant 1
    - Tutelle, compte, presentation., 9 janvier 1851; MC/ET/XXXIII/1200
      Nom, qualité: (M.) Levisse, Frederic Gustave.
      Domicile: Montmartre (Paris) rue Dejean.
      Nom, qualité: (M.) Levisse, Victor Emile.
      Profession: clerc de notaire, Paris (Paris).
      Relations: fils de l'intervenant 1
    - Mainlevee, hypotheque., 9 janvier 1851; MC/ET/XXXIII/1200
      Nom, qualité: (M.) Mazal, Pierre.
      Domicile: Paris (Paris) rue du Faubourg-St-Martin, 135.
      Nom, qualité: (M.) Cuny, Pierre.
      Profession: cultivateur, Dizy (Marne).
      Domicile: Dizy (Marne)
    - Compte, loyers de maisons sous sequestre, 1057 f, Paris (Paris) rue Corbeau, 8, Paris, passage Joinville, 11., 9 janvier 1851; MC/ET/XXXIII/1200
      Domicile: Versailles (Yvelines).
      Relations: créancier(e) de l'intervenant 5.
      Nom, qualité: (M.) Merit, Louis Eleonore.
      Profession: entrepreneur de menuiserie, Paris (Paris).
      Domicile: Paris (Paris) rue de Grammont, 16.
      Intervenant 3, en première partie:
      Nom, qualité: (M.) Lambert, Francois Marie.
      Domicile: Paris (Paris) rue Saint-Guillaume, 7.
      Intervenant 4, en première partie:
      Nom, qualité: (M.) Hossin-Deon, Simon.
      Profession: peintre (artiste).
      Domicile: Paris (Paris) rue des Jeuneurs, 20.
      Intervenant 5, en deuxième partie:
      Nom, qualité: (M.) Pouyaud, Vincent.
      Profession: entrepreneur de maconnerie, Paris (Paris).
      Domicile: Paris (Paris) rue de chateau-Landon, 14
    - Vente, maisons (3), 19000 f, Montrouge (Paris) rue Couesnon, 22-24-26., 9 janvier 1851; MC/ET/XXXIII/1200
      Nom, qualité: (M.) Brousse, Gabriel Dominique.
      Domicile: Montrouge (Paris) rue Couesnon, 22.
      Nom, qualité: (M.) Weyler, Joseph.
      Profession: marchand d'abats, Paris (Paris).
      Domicile: Paris (Paris) rue Bailleul, 11
    - Mainlevee, hypotheque., 9 janvier 1851; MC/ET/XXXIII/1200
      Nom, qualité: (M.) Bethelot, Pierre.
      Profession: boulanger (ancien), Paris (Paris).
      Domicile: Paris (Paris) rue des Vinaigriers, 27.
      Nom, qualité: (M.) Lejars, Alphonse Germain.
      Domicile: Bruyere-le-Chatel (Essonne)
    - Procuration acte, dépôt, conversion d'indemnite aux ex-possesseurs d'esclaves, 967 f., 10 janvier 1851; MC/ET/XXXIII/1200
      Nom, qualité: (M.) Lanzezac, Charles.
      Profession: négociant, Basse-Terre (guadeloupe (la)).
      Domicile: Basse-Terre (la) (guadeloupe).
      Nom, qualité: (M.) Masson, Felix.
      Profession: rentier.
      Domicile: Paris (Paris) rue de Trevise, 35
    - Transport, créance, 15000 f., 10 janvier 1851; MC/ET/XXXIII/1200
      Nom, qualité: (personne morale) Sommesson (hoirs).
      Relations: héritiers de l'intervenant 2.
      Nom, qualité: (Mme ou Mlle) Beguin, Marie Antoinette Sophie.
      Relations: veuve de l'intervenant 3, créancier(e) de l'intervenant 4.
      Nom, qualité: (M.) Sommesson, Jean Baptiste.
      Nom, qualité: (M.) Mathon De Fogeres, Henri Napoleon.
      Profession: membre de la chambre des deputes (ancien).
      Domicile: Paris (Paris) rue de Sevres, 4.
      Nom, qualité: (M.) Ricquehem de, Francois.
      Domicile: Paris (Paris) rue Boucherat, 28 Bis
    - Procuration acte, prise de possession de succession., 10 janvier 1851; MC/ET/XXXIII/1200
      Nom, qualité: (M.) Beguin, Alphonse Marie.
      Profession: négociant, Amsterdam (hollande).
      Domicile: Amsterdam (hollande).
      Relations: héritier de l'intervenant 6.
      Nom, qualité: (M.) Beguin, Pierre Adrien.
      Nom, qualité: (M.) Beguin, Pierre Auguste.
      Profession: pharmacien, Eindhoven (hollande).
      Domicile: Eindhoven (hollande).
      Nom, qualité: (Mme ou Mlle) Beguin, Fanny Claire.
      Domicile: Cleves (allemagne).